【裁判字號】    95,台上,1487
【裁判日期】    950323
【裁判案由】    違反毒品危害防制條例
【裁判全文】
最高法院刑事判決            九十五年度台上字第一四八七號
    上  訴  人  甲○○
                        15號（另案在監執行）
上列上訴人因違反毒品危害防制條例案件，不服台灣高等法院台
南分院中華民國九十五年一月十九日第二審判決（九十四年度上
訴字第一二六七號，起訴案號：台灣台南地方法院檢察署九十四
年度毒偵字第三四一號），提起上訴，本院判決如下：
    主  文
上訴駁回。
    理  由
按刑事訴訟法第三百七十七條規定，上訴於第三審法院，非以判
決違背法令為理由，不得為之。是提起第三審上訴，應以原判決
違背法令為理由，係屬法定要件。如果上訴理由書狀並未依據卷
內訴訟資料，具體指摘原判決不適用何種法則或如何適用不當，
或所指摘原判決違法情事，顯與法律規定得為第三審上訴理由之
違法情形，不相適合時，均應認其上訴為違背法律上之程式，予
以駁回。本件上訴意旨略稱：(1)、原判決認定上訴人於民國九十
四年九月二十二日上午十二時三十分許，在台南縣永康市影劇三
村三五三號房內施用毒品海洛因一次，然查警方於上揭時地並未
查獲施用之毒品及工具，而上訴人之尿液亦未能證實當日確有施
用第一級毒品，原審僅憑尿液呈嗎啡陽性反應，即推斷上訴人當
時確有施用第一級毒品，自有違誤。(2)、又連續犯雖得加重其刑
，但並非必然要加重，原判決已論述上訴人並無部分公訴意旨所
指之犯行，並認上訴人坦承犯行，態度良好云云，惟科刑並未就
上揭認定予以酌減，顯然亦有違背法令云云。
惟查原判決認定上訴人於八十七年間，因施用毒品案件，經法院
裁定送觀察、勒戒後，認無繼續施用毒品之傾向，判決免刑確定
。復於八十九年間，因施用毒品案件，經觀察、勒戒後，認有繼
續施用毒品之傾向，再送強制戒治，嗣因無繼續戒治之必要，經
裁定停止戒治，所餘戒治期間，付保護管束，至九十年十二月二
十六日期滿；刑罰部分判處應執行有期徒刑一年二月確定，於九
十二年八月二十一日縮刑執行完畢。詎上訴人猶未戒除施用毒品
惡習，於前揭強制戒治處分執行完畢後五年內，又基於施用第一
級毒品之概括犯意，自九十二年八月二十七日之後某日起，至九
十四年九月二十二日上午十二時三十分許止，在台南縣佳里鎮○
○路五八八巷二一號、永康市○○路二一六巷十五號、永康市○
○路五三巷一０八號、永康市影劇三村三五三號等地，以針筒注
射之方式，連續施用第一級毒品海洛因多次等情，因而撤銷第一
審科刑之判決，改判論處上訴人連續施用第一級毒品罪刑，係以
上訴人坦承上情不諱、台南縣警察局善化、永康分局偵辦毒品危
害防制條例案犯嫌尿液送驗編號暨年籍對照表、長榮大學確認報
告、扣案之毒品海洛因、未使用過之注射針筒等證據為論處上訴
人罪刑之依據，並敘明：(一)、上訴人尿液經警於九十四年一月二
十一日及同年九月二十四日採集送驗結果，均呈嗎啡陽性反應。
(二)、又上訴人前因施用毒品案件，經裁定送觀察、勒戒後，無繼
續施用毒品之傾向，經判決免刑確定，復因施用毒品案件，經觀
察、勒戒後，認有繼續施用毒品之傾向，再送強制戒治，嗣經裁
定停止戒治，所餘戒治期間，付保護管束，於九十年十二月二十
六日期滿；有台灣台南地方法院八十七年度訴字第六九三號裁定
、判決，九十年度毒聲字第三六、一六五九號裁定、九十年度訴
字第三０二號判決、台灣高等法院被告全國前案紀錄表可憑，其
再犯本件施用第一級毒品犯行，係在上開強制戒治處分執行完畢
後五年內，應依法論科等理由綦詳，其推理、論斷核諸證據法則
、經驗法則、論理法則皆無違背。再原判決已斟酌刑法第五十七
條各款所列情狀，且量處上訴人徒刑亦未逾越法定刑度或其他顯
然濫用量刑，陷於罪刑不相當之情形，自不得遽指為違法。其餘
上訴意旨，係就原判決已說明事項，或屬原審採證認事之職權行
使，徒憑己見而為事實上之爭辯或任意指摘，核均與法律規定得
為第三審上訴理由之違法情形不相適合。其上訴違背法律上之程
式，應予駁回。
據上論結，應依刑事訴訟法第三百九十五條前段，判決如主文。
中    華    民    國  九十五  年    三    月  二十三  日
                      最高法院刑事第七庭
                          審判長法官  呂  潮  澤
                                法官  吳  昆  仁
                                法官  孫  增  同
                                法官  趙  文  淵
                                法官  吳      燦
      本件正本證明與原本無異
                                      書  記  官
中    華    民    國  九十五  年    三    月  二十八  日
                                                      Ｋ


司法院資訊處製作；財團法人民間司法改革基金會備份。
